臺北高等行政法院裁定
                                      99年度訴字第1848號
原      告　日商三菱重工業新幹線軌道工程事務所
代　表　人　山口武生
訴訟代理人　林瑞彬　律師
複  代理人  張憲瑋  律師
被      告　財政部臺北市國稅局
代　表　人　凌忠嫄（局長）
訴訟代理人　李郁慧
上列當事人間營業稅事件，原告不服財政部中華民國99年8 月9
日台財訴字第09900289640 號訴願決定，提起行政訴訟，本院裁
定如下：
    主　文
原告之訴駁回。
訴訟費用由原告負擔。
    理　由
一、按訴願之提起，應自行政處分達到或公告期滿之次日起30日
    內為之。又訴願事件，提起訴願逾法定期間或未於訴願法第
    57條所定期間內補送訴願書者，應為不受理之決定，訴願法
    第14條第1 項、第77條第2 款定有明文。且依行政訴訟法第
    107 條第1 項第10款「原告之訴，有起訴不合程式或不備其
    他要件者，行政法院應以裁定駁回之」，合先敘明。
二、經查，原告收受被告99年5 月12日財北國稅法一字第099020
    4908號重審復查決定之日期為99年5 月18日，有核蓋經原告
    印章及其員工鄧鳳麗簽章收受之郵件收件回執影本可稽（參
    原處分卷p295），且又原告設址於臺北市，並無訴願法第16
    條第1 項規定扣除在途期間之適用，核計其提起訴願之30日
    不變期間，係自99年5 月19日起算至99年6 月17日（星期四
    ）屆滿，而原告遲至99年6 月24日始提起訴願，有被告收文
    日戳可稽（參見訴願卷p.23），則本件訴願之提起，已逾揭
    訴願法第14條第1 項之法定不變期間，其程序不合，訴願機
    關依訴願法第77條第2 款規定為不受理之決定，於法難謂不
    合。原告仍據以提起本件訴訟，參照行政訴訟法第107 條第
    1 項第10款之規定，本院應以裁定駁回之。
三、至於，原告主張：於99年6 月15日收受財政部就原始復查決
    定所為之訴願決定，以原始復查決定經重審復查決定撤銷而
    不存在為由不予受理，並指明倘原告對重審復查決定不服，
    應另案提起訴願，故原告至此時，方得知仍應就重審復查決
    定另提起訴願，故原告未於收受重審復查決定30日內提起訴
    願，實屬不可歸責，即依訴願法第15條規定，向財政部就重
    審復查決定申請回復原狀暨提起訴願，惟仍遭不受理決定，
    提起本件撤銷訴訟云云。經查：
    本件稅捐爭議，原告申請復查，經被告於99年1 月7 日以
      原始復查決定駁回（參本院卷p.17），而原告提起訴願，
      訴願程序審查中，被告又為本案99年5 月12日之重審復查
      決定（撤銷上開原始復查決定，另追減罰鍰，參本院卷p.
      20），之後才是原告所稱「於99年6 月15日收受財政部就
      原始復查決定所為之訴願決定，以原始復查決定經重審復
      查決定撤銷而不存在為由不予受理，並指明倘原告對重審
      復查決定不服，應另案提起訴願」，此乃原告在程序上主
      張之背景。
    但本案重審復查決定書有明確之教示（參見本院卷p.22背
      面），而訴願法第15條第1 項本文「訴願人因天災或其他
      不應歸責於己之事由，致遲誤前條之訴願期間者，於其原
      因消滅後10日內，得以書面敘明理由向受理訴願機關申請
      回復原狀」，是以因天災或其他不應歸責於己之事由為限
      ，而所謂其他不應歸責於己之事由，天災乃為例示，凡以
      通常人之注意在客觀上不能預見或不能避免之事由為判準
      ，本案重審復查決定書既有明確之教示，當然是通常人之
      注意在客觀上可預見之情狀，原告主觀上之事由，自非不
      應歸責於己之事由，所稱自無足採。
    原告所質疑本件訴願不受理決定，認定原告就重審復查決
      定（撤銷原始復查決定，且追減罰鍰）所提之訴願不合法
      ，實與改制前行政法院75年度判字第2063號判例意旨（揭
      示行政救濟實務上之爭點主義）相違，亦有悖於行政程序
      法第112 條（行政處分一部份無效，其他部分仍為有效）
      及第96條第1 項第6 款（關於重審復查決定與原始復查決
      定間互動關係之教示）規定之疑，而不當侵害原告受憲法
      第16條保障之訴願權者。然而上開，均屬涉及到重審復查
      決定之實質認定內容，必以原告於合法期間提起訴願，而
      歸屬訴願程序審查之事項，原告倒果為因，據以主張侵害
      其訴願權，當無足採。
  (3)本件訴訟既不合法，原告實體上之主張即無庸審酌，就此敘
    明。
四、據上論斷，原告之訴為不合法，依行政訴訟法第107 條第1
    項第10款、第104 條、民事訴訟法第95條、第78條，裁定如
    主文。
中　　華　　民　　國　　100　 年　　10　　月　　31　　日
　　　　　　　臺北高等行政法院第七庭
                              審判長法  官　黃秋鴻
                                    法  官　林惠瑜
                                    法  官　陳心弘
上為正本係照原本作成。
如不服本裁定，應於送達後10日內向本院提出抗告狀（須按他造
人數附繕本）。
中　　華　　民　　國　　100　 年　　10　　月　　31　　日
            　　 　　      　　　 　書記官  鄭聚恩